臺灣高等法院刑事判決
111年度交上易字第139號
上  訴  人  
即  被  告  于信松


上列上訴人因公共危險案件，不服臺灣新北地方法院111年度審
交易字第25號，中華民國111年3月15日第一審判決（起訴案號：
臺灣新北地方檢察署110年度偵字第48114號），提起上訴，本院
判決如下：
    主  文
上訴駁回。
    理  由
一、經本院審理結果，認第一審判決對上訴人即被告于信松(下
    稱被告)以其犯修正前刑法第185 條之3 第1 項第1 款之公
    共危險罪，累犯，判處有期徒刑8月，認事用法及量刑均無
    違法或不當，應予維持，並引用附件原判決記載之犯罪事實
    、證據及理由。
二、被告上訴意旨略以：請求從輕量刑，給予易科罰金之機會云
    云。
三、按量刑輕重，屬為裁判之法院得依職權自由裁量之事項，苟
    已以行為人之責任為基礎，並斟酌刑法第57條各款所列情狀
    ，在法定刑度內，酌量科刑，無偏執一端，致明顯失出失入
    情形，自不得指為不當或違法。原判決已審酌被告前有數次
    (4次)觸犯同類型之公共危險案件，而經法院分別判處罪刑
    確定且均執行完畢之情形，竟猶不能戒除酒後駕車之惡習，
    復為本件公共危險犯行，且其明知酒精成分對人之意識能力
    具有不良影響，超量飲酒後將導致對於周遭事物之辨識及反
    應能力較平常薄弱，倘駕駛車輛行駛於道路上，將對自身及
    一般往來公眾造成高度危險，於服用酒類致其呼氣酒精濃度
    高達每公升0.74毫克，明顯不能安全駕駛之情形下，卻駕駛
    自用小客車行駛於市區道路上，危害自身及其他用路人之生
    命、身體、財產安全，甚為不該，兼衡被告之職業、教育程
    度、家庭經濟與生活狀況、犯後始終坦承犯行，態度尚可等
    一切情狀，在法定刑度內量處上揭之刑，顯已以行為人之責
    任為基礎，為科刑輕重標準之綜合考量，其量定之刑罰，並
    未逾越法定刑度，亦無明顯失出失入之情形，核與罪刑相當
    原則無悖。縱與被告主觀上之期待有所落差，仍難指其量刑
    有何不當或違法，是被告指摘原審量刑過重，尚非可採，其
    上訴為無理由，應予駁回。
據上論斷，應依刑事訴訟法第368條、第373條，判決如主文。
本案經檢察官張秋雲到庭執行職務。
中　　華　　民　　國　　111 　年　　8 　　月　　2 　　日
　　　　　　　　　刑事第一庭    審判長法　官  周煙平 
　　　　　　　　　　　　　　　　　　  法　官  連育群 
　　　　　　　　　　　　　　　　　　  法　官  吳炳桂
以上正本證明與原本無異。
不得上訴。
                                      書記官  鄭舒方
中　　華　　民　　國　　111 　年　　8 　　月　　3 　　日
　　　　　　　　　　　　　　　　　　　　　　　
附件：
　　　　　　　  臺灣新北地方刑事判決　　　　　　　　　　　　　　　　　                     111年度審交易字第25號
公　訴　人　臺灣新北地方檢察署檢察官
被　　　告　于信松  


上列被告因公共危險案件，經檢察官提起公訴（110 年度偵字第
48114 號），本院判決如下：
    主  文
于信松駕駛動力交通工具吐氣所含酒精濃度達每公升零點二五毫
克以上，累犯，處有期徒刑捌月。
    事實及理由
壹、查被告于信松所犯係死刑、無期徒刑、最輕本刑為3 年以上
    有期徒刑以外之罪，其於準備程序就被訴事實為有罪之陳述
    ，經告知簡式審判程序之旨，並聽取其與檢察官之意見後，
    本院認無不得或不宜改依簡式審判程序進行之處，爰依刑事
    訴訟法第273 條之1 第1 項、第284 條之1 之規定，裁定進
    行簡式審判程序。
貳、本案犯罪事實及證據，除補充「呼氣酒精測試器檢定合格證
    書1 紙（參110 年度偵字第48114 號卷第23頁）、被告于信
    松於111 年2 月17日本院準備程序及審理中之自白（參本院
    卷附當日各該筆錄）」為證據外，餘均引用附件即檢察官起
    訴書之記載。
叁、論罪科刑：
一、按行為後法律有變更者，適用行為時之法律。但行為後之法
    律有利於行為人者，適用最有利於行為人之法律，刑法第2
    條第1 項定有明文。被告行為後，刑法第185 條之3 第1 項
    業經修正，於民國111 年1 月28日公布施行，同年月30日生
    效。修正前刑法第185 條之3 第1 項原規定「駕駛動力交通
    工具而有下列情形之一者，處2 年以下有期徒刑，得併科20
    萬元以下罰金」，修正後為「駕駛動力交通工具而有下列情
    形之一者，處3 年以下有期徒刑，得併科30萬元以下罰金」
    ，經新舊法比較結果，以修正前之規定對被告較為有利。據
    此，被告所為本件犯行應依刑法第2 條第1 項前段規定，適
    用行為時之法律即修正前刑法第185 條之3 第1 項之規定論
    處。
二、核被告所為，係犯修正前刑法第185 條之3 第1 項第1 款之
    公共危險罪。又被告前有如附件犯罪事實欄一所載科刑及執
    行紀錄，此有臺灣高等法院被告前案紀錄表1 份在卷可參，
    其於有期徒刑執行完畢5 年內，故意再犯本案而構成累犯，
    考量其有多次酒後駕車之公共危險案件，而經法院論罪科刑
    之個案情節，顯見其有一再觸犯同類犯罪之特別惡性，以及
    對刑罰反應力較為薄弱之情狀，並參酌司法院大法官會議解
    釋第775 號解釋意旨，認就其本件所犯之罪加重最低本刑，
    與憲法罪刑相當之原則無違，依刑法第47條第1 項規定加重
    其刑。
三、審酌被告前有數次觸犯同類型之公共危險案件，而經法院分
    別判處罪刑確定且均執行完畢之情形，竟猶不能戒除酒後駕
    車之惡習，復為本件公共危險犯行，且其明知酒精成分對人
    之意識能力具有不良影響，超量飲酒後將導致對於周遭事物
    之辨識及反應能力較平常薄弱，倘駕駛車輛行駛於道路上，
    將對自身及一般往來公眾造成高度危險，於服用酒類致其呼
    氣酒精濃度高達每公升0.74毫克，明顯不能安全駕駛之情形
    下，卻駕駛自用小客車行駛於市區道路上，危害自身及其他
    用路人之生命、身體、財產安全，甚為不該，兼衡被告之職
    業、教育程度、家庭經濟與生活狀況、犯後始終坦承犯行，
    態度尚可等一切情狀，量處如主文所示之刑，以資處罰。
肆、本判決係依刑事訴訟法第310 條之2 及第454 條所製作之簡
    化判決，依法僅需記載犯罪事實、證據名稱及應適用之法條
    ，並得以簡略方式為之，如認定之犯罪事實、證據及應適用
    之法條，與檢察官起訴書之記載相同者，得引用之，附此敘
    明。
據上論斷，應依刑事訴訟法第273 條之1 第1 項、第299 條第1
項前段、第310 條之2 、第454 條（本件依刑事判決精簡原則，
僅記載程序法之條文），判決如主文。
本案經檢察官彭毓婷偵查起訴，由檢察官陳炎辰到庭執行公訴。
中　　華　　民　　國    111   年 　  3  　月  　15  　日
                刑事第二十四庭  法  官　李俊彥   
以上正本證明與原本無異。
如不服本判決，應於判決送達後20日內敘明上訴理由，向本院提
出上訴狀（應附繕本），上訴於臺灣高等法院。其未敘述上訴理
由者，應於上訴期間屆滿後20日內向本院補提理由書「切勿逕送
上級法院」。
                                書記官  林慈恩
中　　華　　民　　國　  111 　年　   3    月    15    日
附錄本判決論罪之法律條文：
修正前中華民國刑法第185 條之3
駕駛動力交通工具而有下列情形之一者，處2 年以下有期徒刑，
得併科20萬元以下罰金：
一、吐氣所含酒精濃度達每公升零點二五毫克或血液中酒精濃度
    達百分之零點零五以上。
二、有前款以外之其他情事足認服用酒類或其他相類之物，致不
    能安全駕駛。
三、服用毒品、麻醉藥品或其他相類之物，致不能安全駕駛。
因而致人於死者，處3 年以上10年以下有期徒刑；致重傷者，處
1 年以上7 年以下有期徒刑。
曾犯本條或陸海空軍刑法第54條之罪，經有罪判決確定或經緩起
訴處分確定，於五年內再犯第1項之罪因而致人於死者，處無期
徒刑或5 年以上有期徒刑；致重傷者，處3 年以上10年以下有期
徒刑。
--------------------------------------------------------
附件：
臺灣新北地方檢察署檢察官起訴書
                                   110年度偵字第48114號
　　被　　　告　于信松　


上列被告因公共危險案件，已經偵查終結，認應提起公訴，茲將
犯罪事實及證據並所犯法條分敘如下：
　　　　犯罪事實
一、于信松前於民國103年間因公共危險案件，經臺灣新北地方
    法院以103年度交簡字第4952號判決判處有期徒刑3月確定；
    又於104年間因公共危險案件，經同法院以104年度交簡字第
    357號判決判處有期徒刑4月確定；再於106年間因公共危險
    案件，經同法院以106年度交簡字第2907號判決判處有期徒
    刑6月確定；復於107年間因公共危險案件，經同法院以107
    年度審交易字第1332號判決判處有期徒刑6月確定，並於108
    年11月20日徒刑執行完畢出監。詎仍不知悔改，自110年11
    月11日18時起至同日18時30分止，在新北市○○區○○路0段000
    號卡拉OK店內飲酒，明知飲酒後已不得駕駛動力交通工具，
    仍於同日18時30分許駕駛車牌號碼00-0000號自用小客車出
    發上路，嗣於同日19時10分許，行經新北市三峽區中正路1
    段與大同路交岔路口，因號誌轉為綠燈卻未向前行駛，且左
    轉未打方向燈，而為警攔檢盤查，並於同日19時26分許測得
    吐氣酒精濃度達每公升0.74毫克。
二、案經新北市政府警察局三峽分局報告偵辦。
　　　　　證據並所犯法條
一、上揭犯罪事實，業據被告于信松於警詢及偵查中坦承不諱，
    並有新北市政府警察局吐氣酒精濃度檢測程序暨拒測法律效
    果確認單、新北市政府警察局三峽分局當事人酒精測定紀錄
    表、新北市政府警察局舉發違反道路交通管理事件通知單、
    車輛詳細資料報表各1份附卷可稽，足認被告自白與事實相
    符，被告犯嫌足堪認定。
二、核被告所為，係犯刑法第185條之3第1項第1款之駕駛動力交
    通工具而有吐氣所含酒精濃度達每公升0.25毫克以上之罪嫌
    。又被告前有如事實欄所載之論罪科刑及執行情形，有本署
    刑案資料查註紀錄表1份附卷可稽，其於有期徒刑執行完畢
    後5年內，故意再犯本件有期徒刑以上之罪，為累犯，請依
    刑法第47條第1項規定，加重其刑。
三、依刑事訴訟法第251條第1項提起公訴。
　  此　致
臺灣新北地方法院
中　　華　　民　　國　 110　　年　　12　　月　　21　　日
　　　　　　　　　　　　　　　檢　察　官  彭毓婷